臺灣桃園地方法院刑事裁定
111年度聲字第2218號
聲  請  人  臺灣桃園地方檢察署檢察官
受  刑  人  黃景盛



上列聲請人因受刑人數罪併罰有二裁判以上，聲請定其應執行之
刑（111年度執聲字第1577號），本院裁定如下：
    主  文
黃景盛犯如附件所示之罪，所處如附件所示之有期徒刑，應執行
有期徒刑貳年捌月，如易科罰金，以新臺幣壹仟元折算壹日。
    理  由
一、聲請意旨略以：受刑人黃景盛因犯竊盜案件，先後經判決確
    定如附表所示，應依刑法第53條及第51條第5款之規定，定
    其應執行之刑，爰依刑事訴訟法第477 條第1 項聲請裁定等
    語。
二、按裁判確定前犯數罪者，併合處罰之；數罪併罰，有二裁判
    以上者，依刑法第51條之規定，定其應執行之刑，刑法第50
    條第1項前段、第53條分別定有明文。次按數罪併罰，分別
    宣告其罪之刑，依下列各款定其應執行者：五、宣告多數有
    期徒刑者，於各刑中之最長期以上，各刑合併之刑期以下，
    定其刑期。但不得逾30年，刑法第51條第5款亦有明定。又
    數罪併罰定應執行刑之裁定，以該案各犯罪事實中最後判決
    法院為管轄法院，且以最後審理事實諭知判決時為準，而不
    問判決確定之先後（最高法院108年度台抗字第285號裁定意
    旨參照）。復按刑罰之科處，應以行為人之責任為基礎，考
    量人之生命有限，刑罰對被告造成之痛苦程度，係以刑度增
    加而生加乘效果，而非等比方式增加，如以實質累加方式執
    行，刑責恐將偏重過苛，不符現代刑事政策及刑罰之社會功
    能，故透過定應執行刑程式，採限制加重原則，授權法官綜
    合斟酌被告犯罪行為之不法與罪責程度、各罪彼此間之關聯
    性（例如數罪犯罪時間、空間、各行為所侵害法益之專屬性
    或同一性、數罪對法益侵害之加重效應等）、數罪所反應被
    告人格特性與傾向、對被告施以矯正之必要性等，妥適裁量
    最終具體應實現之刑罰，以符罪責相當之要求（最高法院10
    5年度台抗字第626號裁定意旨參照）。末按定應執行刑，不
    僅攸關國家刑罰權之行使，於受刑人之權益亦有重大影響，
    除顯無必要或有急迫情形外，法院於裁定前，允宜予受刑人
    以言詞、書面或其他適當方式陳述意見之機會，程序保障更
    加周全（最高法院110年度台抗大字第489號刑事大法庭裁定
    意旨參照）。
三、經查：
　㈠受刑人所犯如附表所示各罪，先後經法院判處如附表所示之
    刑，並均分別確定在案，而本院為最後審理事實諭知判決之
    法院，而附表各編號所示犯罪，其犯罪日期均在最早之判決
    確定日期即民國110年11月4日前所犯，並附表所示之罪均為
    得易科罰金之罪，有臺灣高等法院被告前案紀錄表在卷可查
    ，是聲請人就受刑人所犯附表各罪聲請定其應執行之刑，本
    院審核認聲請為正當，應予准許。
  ㈡又受刑人所犯如附表所示之各罪，本院應以其各罪宣告刑為
    基礎，定其應執行刑，且本院定應執行刑，不得踰越刑法第
    51條第5款所定法律之外部界限。經查，附表編號1、2所示
    之罪，前經新北地院以110年度聲字第3993號刑事裁定定應
    執行有期徒刑7月，此有臺灣高等法院被告前案紀錄表在卷
    可查，則依前開所述，本件即不得重於如附表編號1至5所示
    罪刑之總和有期徒刑54月，亦應受內部界限之拘束，即不得
    重於附表編號5所定應執行刑有期徒刑1年6月(即有期徒刑18
    月)，與附表編號1、2所定應執行有期徒刑7月，及附表編號
    3、4之罪刑有期徒刑之總和，共計有期徒刑35月(即有期徒
    刑2年11月)。
  ㈢爰依前揭說明，本於罪責相當原則之要求，審酌受刑人所犯
    附表編號1至5之罪均為竊盜罪，其犯罪類型、侵害法益、手
    段均相同，責任非難重複之程度較高，並考量數罪併罰案件
    定應執行刑之目的在於特別預防之考量，輔以一般預防作為
    刑罰目的而量定其刑，當行為人於判決確定前犯數罪，個別
    宣告刑累加之結果，無法充分考量此一加總後之刑罰是否過
    重，對受刑人施以過重之刑罰，無助於預防再犯、教化之目
    的，更有可能違反比例原則，自應透過定應執行刑之程序，
    酌定適當刑罰。為此，審酌本件受刑人所犯各罪之罪名，以
    及其犯罪期間緊密程度，併其行為態樣、各罪關係、次數多
    寡，及所呈現受刑人之人格特質及犯罪動機、目的、手段、
    程度、所生危險、案件之特性、比例原則，暨預防需求等綜
    合因素，爰定其應執行之有期徒刑，如主文所示，並諭知易
    科罰金之折算標準。
　㈣至前揭最高法院刑事大法庭裁定理由中敘及「除顯無必要或
    有急迫情形外，法院於裁定前，允宜予受刑人以言詞、書面
    或其他適當方式陳述意見之機會」等語，然本件受刑人現另
    由臺灣桃園地方檢察署及臺灣新北地方檢察署另行發布通緝
    中，此有臺灣高等法院全國前案資料查詢結果在卷可查，是
    尚無從聽取其關於本件定執行刑之意見，是本院不待被告之
    陳述意見，即定應屬合適之刑，附此敘明。
四、依刑事訴訟法第477 條第1 項，刑法第53條、第51條第5 款
    、第41條第1 項前段、第8項，裁定如主文。　　　　
中　　華　　民　　國　　111 　年　　7 　　月　　29　　日
                  刑事第七庭      法　官　方楷烽
以上正本證明與原本無異
如不服本裁定應於送達後5日內向本院提出抗告狀
                                  書記官　詹右辰
中　　華　　民　　國　　111 　年　　7 　　月　　29　　日